【裁判字號】    99,交聲,3106
【裁判日期】    990930
【裁判案由】    聲明異議
【裁判全文】
臺灣臺中地方法院交通事件裁定        99年度交聲字第3106號
原處分機關  交通部公路總局臺中區監理所豐原監理站
聲明異議人
即受處分人  甲○○
上列聲明異議人因違反道路交通管理處罰條例案件，對於交通部
公路總局臺中區監理所豐原監理站於民國99年8月3日所為之裁決
（豐監稽違字第裁63-HD0000000號裁決書）聲明異議，本院裁定
如下：
    主  文
異議駁回。
    理  由
一、原處分機關處分意旨略以：聲明異議人即受處分人（下稱異
    議人）甲○○駕駛車牌號碼W5-4115號自用小客車，於民國
    99年5月13日16時48分許，在臺中縣豐原市○○路211巷內(
    下稱上開巷道) ，因「在禁止臨時停車處所任意停車（黃網
    線）」之違規事實，經臺中縣警察局交通警察隊員警逕行舉
    發，異議人於期限內到案提出申訴，原處分機關乃於99年8
    月3日依道路交通管理處罰條例第56條第1項第1款規定，以
    豐監稽違字第裁63-HD0000000號裁決書，裁處異議人罰鍰新
    臺幣（下同）900元，於法並無不合等語。
二、聲明異議意旨略以：伊於上開巷道內臨時停車，並未阻礙交
    通，豐原市○○○○道路交通標誌標線號誌設置規則第173
    條規定設置黃色網狀線，明顯違法，且舉發單位僅於舉發通
    知單上註明黃網線，卻未檢附相關之違規採證照片，原處分
    顯有錯誤，為此請求撤銷原處分，爰聲明異議等詞。
三、按汽車駕駛人停車時，在禁止臨時停車處所停車者，處六百
    元以上一千二百元以下罰鍰；再按汽車臨時停車時，應依下
    列規定：(三)、設有禁止臨時停車標誌、標線處所不得臨時
    停車。網狀線，用以告示車輛駕駛人禁止在設置本標線之範
    圍內臨時停車，防止交通阻塞。道路交通管理處罰條例第56
    條第1項第1款及道路交通安全規則第111條第1項第3款，道
    路交通標誌標線號誌設置規則第173條分別定有明文。
四、經查：
(一)、本件異議人駕駛車牌號碼W5-4115號自用小客車，於上開
      時間、巷道，因在設置網狀線之範圍內臨時停車，遭原舉
      發機關員警逕行舉發等情，為異議人所不否認，並有臺中
      縣警察局中縣警交字第HD0000000號舉發違規道路交通管
      理事件通知單、豐監稽違字第裁63-HD0000000號裁決書等
      各1紙及違規採證照片4張在卷可稽，洵堪認定，而本件舉
      發機關雖未將上開違規照片4張交予異議人閱覽，然此非
      逕行舉發之要件，亦於前開違規事實構成之認定不生影響
      ，異議人以此置辯，難謂有據。
(二)、異議人雖又以上開巷道處並未阻礙交通，豐原市公所在此
      設置黃色網狀線並不合法等詞置辯；然按道路號誌、標誌
      、標線之規劃設置，係屬交通主管機關裁量權，若非顯有
      濫用裁量、怠於裁量或逾越裁量違法情事，尚無由司法機
      關介入審查餘地，故交通主管機關對交通號誌、標誌、標
      線之設置，如已依法設置且未有濫用裁量等情事，自無違
      法可言，至多僅生妥當與否之問題；故人民縱認該路段號
      誌、標誌或標線設置不合理，惟該等交通號誌、標誌、標
      線之設置在未依法定程序變更前，用路人仍有遵守之義務
      蓋倘用路人對於主管機關依法設置之號誌、標誌或標線，
      僅憑主觀認為設置不當即可恣意違反，則交通安全之秩序
      無由建立，對於其餘用路人之生命、財產安全亦無從保障
      。是綜此，本件異議人違規路段之網狀線係臺中縣豐原市
      公所為保障該路段之交通安全而依法設置，查無任何違法
      設置或有何濫用裁量等情形，異議人自有遵守之義務，並
      不得以其主觀認定上開巷道處所設置之網狀線設置不當，
      而主張阻卻其違規之責任，是異議人前開辯詞，亦難採取
      。
(三)、從而，原處分機關依前開道路交通管理處罰條例第56條第
      1項第1款之規定，以異議人在設有臨時停車標線處所臨時
      停車之舉發違規事實為由，裁處異議人罰鍰900元，尚無
      違誤。異議人執前詞指摘原處分不當，為無理由，其異議
      應予駁回。
五、據上論斷，應依道路交通管理處罰條例第89條第2項、道路
    交通案件處理辦法第19條，裁定如主文。
中    華    民    國    99    年    9    月    30     日
                 交通法庭      法  官  楊曉惠
上正本證明與原本無異。
如不服本裁定，應於送達後5日內，向本院提出抗告狀。
                               書記官  謝明倫
中    華    民    國    99    年     9     月   30    日

司法院資訊處製作；財團法人民間司法改革基金會備份。
